【裁判字號】    95,訴,2300
【裁判日期】    951130
【裁判案由】    毒品危害防制條例
【裁判全文】
臺灣板橋地方法院刑事判決              95年度訴字第2300號
公  訴  人  臺灣板橋地方法院檢察署檢察官
被      告  甲○○
                      5樓
                    現另案於臺灣臺北監獄臺北分監執行中
上列被告因違反毒品危害防制條例案件，經檢察官提起公訴（95
年度毒偵字第4545號），因被告為有罪陳述，經本院聽取當事人
意見後，以合議庭裁定，依簡式審判程序獨任審判，判決如下：
    主  文
甲○○施用第一級毒品，累犯，處有期徒刑壹年。
    事  實
一、甲○○曾於民國91年間，因施用毒品案件，經本院判處有期
    徒刑1 年6 月確定，經付執行，93年7 月27日縮刑假釋出監
    ，93年10月6 日假釋期間屆滿未經撤銷，視為執行完畢。甲
    ○○並曾於88年間因施用毒品案件，經本院判決免刑確定，
    同年又因施用毒品案件，經本院裁定觀察勒戒，嗣並經本院
    裁定令入戒治處所施以強制戒治1 年確定，於89年6 月27
    日戒治期滿，經臺灣板橋地方法院檢察署檢察官於89年7 月
    21日以89年度戒毒偵字第468 號為不起訴處分確定；91年間
    ，甲○○復因前開經判處有期徒刑1 年6 月之施用毒品同一
    事實，經本院裁定令入戒治處所施以強制戒治1 年確定，於
    92年2 月26日戒治期滿。
二、甲○○猶不知悛悔，明知毒品海洛因屬毒品危害防制條例規
    定禁止持有、施用之第一級毒品（下簡稱：毒品海洛因），
    竟基於施用毒品海洛因之犯意，於94年10月19日10時50分許
    之前當日某時點，在其臺北縣泰山鄉○○路○ 段273 巷14弄
    12號5 樓住處，以將毒品海洛因粉末摻入香煙內再點燃香煙
    施用之方式，施用海洛因1 次。嗣於94年10月19 日10 時50
    分許，在臺北縣泰山鄉○○○ 街170 號對面，因涉嫌竊盜案
    件為警逮捕，因甲○○係毒品列管人口，經警徵得其同意，
    於當日15時30分許採取其尿液，經送鑑定結果，證實呈毒品
    海洛因代謝物之嗎啡陽性反應，而發覺甲○○施用毒品海洛
    因犯行。
三、案經臺北縣政府警察局新莊分局報由臺灣板橋地方法院檢察
    署檢察官偵查起訴。
    理  由
一、認定犯罪事實所憑之證據及理由：
    (一)被告甲○○於本院95年11月16日準備期日及同日審判期日
      之自白。
    (二)勘察採證同意書、臺北縣政府警察局新莊分局煙毒麻醉藥
      品案被移送者姓名及代碼對照表、臺灣檢驗科技股份有限
      公司之濫用藥物尿液檢驗報告各1 份，證明：被告上揭尿
      液經送上開公司，以EIA 酵素免疫分析法初步檢驗，並以
      GC/MS 氣相層析質譜儀法確認檢驗，證實呈毒品海洛因代
      謝物之嗎啡陽性反應（見偵查卷第6 至9 頁）。
    (三)本院卷附之財團法人長庚紀念醫院林口分院（下簡稱：長
      庚醫院）95年10月5 日（95）長庚院法字第0895號函及行
      政院衛生署管制藥品管理局95年11月2 日營檢字第
      0950012116號函各1 份，證明：被告係於94年9 月12日，
      因左脛骨骨折合併骨髓炎，住院進行手術，同年月17日出
      院，其住院期間，醫院對被告固有施以藥品Meperidine
      50mg/1ml/amp鎮痛劑注射，最後一次注射時間為94年9 月
      15日23時許，惟使用該藥品，使用者之尿液經行政院衛生
      署認可之尿液檢驗機構以初步檢驗及氣相層析質譜儀法確
      認檢驗，不會呈嗎啡陽性反應（見本院卷第29、36頁）。
      是被告先前以在長庚醫院住院時有注射鎮痛藥物為由否認
      有施用毒品海洛因犯行之辯解，顯不足採。
    (四)綜上所述，被告於本院之自白核與事實相符，足為本案犯
      罪事實之認定，其施用毒品海洛因犯行，洵堪認定。
二、論罪科刑：
    (一)按犯毒品危害防制條例第10條之罪者，檢察官應聲請法院
      裁定令被告入勒戒處所觀察、勒戒，其期間不得逾2 月；
      觀察、勒戒或強制戒治執行完畢釋放後，5 年內再犯同條
      例第10條之罪者，檢察官應依法追訴，毒品危害防制條例
      第20條第1 項、第23條第2 項分別定有明文。查被告前有
      因施用毒品案件，經法院先後裁定送觀察、勒戒及強制戒
      治，如事實欄一所示，有被告前案紀錄表、全國施用毒品
      案件紀錄表在卷可稽，被告於前開強制戒治執行完畢之5
      年內，復犯施用毒品罪，其犯罪之訴追條件已具備，合先
      敘明。
    (二)次按毒品海洛因係毒品危害防制條例第2 條第2 項第1 款
      所定之第一級毒品，核被告施用毒品海洛因之行為，係犯
      毒品危害防制條例第10條第1 項之施用第一級毒品罪。被
      告施用毒品海洛因時之持有毒品海洛因行為，為高度之施
      用行為所吸收，不另論罪。
    (三)被告行為後，刑法第47條累犯之規定經修正，並於95年7
      月1 日施行。查被告有事實欄一所示之有期徒刑執行完畢
      之紀錄，有被告前案紀錄表1份在卷可稽，其於5年內再故
      意犯本件有期徒刑以上之罪，不論依修正前之刑法第47條
      或修正後之同法第47條第1項之規定，均構成累犯，對被
      告而言並無有利或不利之情形，依現行刑法第2條第1項前
      段之規定，應依修正前之刑法第47條規定，論以累犯，並
      加重其刑。
    (四)茲審酌被告有施用毒品犯罪之前科，且曾因施用毒品案件
      ，先後經送觀察、勒戒、戒治，詳如事實欄一所示，有卷
      附之前案紀錄表、查註紀錄表各1 份在卷可憑，其猶不知
      悛悔，再為本案犯行，被告自制力顯屬薄弱，而依被告前
      曾因毒品案件受有期徒刑1 年6 月之宣告，本應從重量刑
      ，惟念其本件犯罪屬自損犯性質，且為警查獲次數僅1 次
      ，目前復有骨髓炎病症纏身等一切情狀，量處如主文所示
      之刑。
據上論斷，應依刑事訴訟法第299 條第1 項前段，毒品危害防制
條例第10條第1 項，刑法第11條前段、第2 條第1 項前段、（修
正前）第47條，判決如主文。
本案經檢察官陳盈錦到庭執行職務。
中    華    民    國    95    年    11    月    30    日
                  刑事第四庭    法  官   王復生
上列正本證明與原本無異。
                                書記官   陳秀慧
中    華    民    國    95    年    11    月    30    日
附錄本案論罪科刑法條全文：
毒品危害防制條例第10條
施用第一級毒品者，處 6 月以上 5 年以下有期徒刑。
施用第二級毒品者，處3年以下有期徒刑。


司法院資訊處製作；財團法人民間司法改革基金會備份。
